# 不按出资比例分红如何判断是否控制

提问人：zeroly 时间：2020-09-09 12:54:00
A公司与B公司共同成立一家公司，其中A公司持股51%，B公司持股49%，章程约定A有权控制企业的生产经营，董事会席位占半数以上，同时章程约定双方不按比例分红，其中B公司分红比例为80%，A公司仅有20%。
请问，在这种情况下，能否根据董事会席位等情况判断A公司对该公司具有控制权，并纳入合并范围，以及如可以合并报表，合并报表应如何编制？

回答人：chenyiwei
首先要明确为何股权比例与分红比例差异较大，关注是否股权比例仅仅是形式上的，分红比例才是实质性的。还要关注：A是否事实上仅仅相当于B的代理人。
由于背景比较特殊，矛盾之处较多，建议先把所有相关的事实背景梳理清楚，特别关注该安排背后的商业目的，有无合理的商业逻辑和商业理由。